【裁判字號】    91,易,788
【裁判日期】    920127
【裁判案由】    違反電子遊戲場業管理條例
【裁判全文】
臺灣新竹地方法院刑事判決                          九十一年度易字第七八八號
    公  訴  人  臺灣新竹地方法院檢察署檢察官
    被      告  乙○○
    被      告  甲○○
右列被告等因違反電子遊戲場業管理條例案件，經檢察官提起公訴（九十一年度偵字
第三四二二號），本院判決如左：
    主  文
乙○○共同違反未依電子遊戲場業管理條例規定辦理營利事業登記，不得經營電子遊
戲場業之規定，處拘役肆拾日，如易科罰金，以佰元折算壹日。緩刑貳年。電子遊
戲機「宇宙悍將」、「麻將台」、「財神商檢機」各壹臺（均含ＩＣ板壹片），及機
台內所查扣之現金共貳仟貳佰捌拾元均沒收。
甲○○共同違反未依電子遊戲場業管理條例規定辦理營利事業登記，不得經營電子遊
戲場業之規定，處拘役肆拾日，如易科罰金，以佰元折算壹日。電子遊戲機「財神
商檢機」壹臺（含ＩＣ板壹片），及機台內所查扣之現金壹佰元均沒收。
    事  實
一、甲○○前於民國九十一年間因違反電子遊戲場業管理條例案件，經臺灣苗栗地方
    法院於九十一年四月十五日以九十一年度苗簡字第二一五號簡易判決判處拘役三
    十日，緩刑二年，於同年五月十日確定，現仍於緩刑期間。乙○○則係位於新竹
    市○○路十五號「王媽酥皮麵館」之負責人，乙○○與甲○○二人未向主管機關
    辦理電子遊戲場業之營利事業登記，即自民國九十一年六月初某日起，由甲○○
    提供電子遊戲機「財神商檢機」一台，而共同在乙○○前址麵館內擺設「財神商
    檢機」供不特定人以每次投入新臺幣（下同）十元之方式把玩機台，嗣經過一星
    期左右，乙○○復基於同一之犯意，與姓名年籍不詳之賴姓成年男子未向主管機
    關辦理電子遊戲場業之營利事業登記即由該名賴姓男子提供電子遊戲機「宇宙悍
    將」及「麻將台」各一台，而共同在乙○○前址麵館內擺設「宇宙悍將」及「麻
    將台」供不特定人以每次投入十元之方式把玩機台，嗣於同年六月十四日下午二
    時四十五分許，為警在上址當場查獲，並扣得電子遊戲機「宇宙悍將」、「麻將
    台」、「財神商展機」各一台（每台均含有內ＩＣ板一片，機台內依序分別有現
    金一千八百四十元、三百四十元、一百元，總計二千二百八十元）。
二、案經新竹市警察局第二分局報告臺灣新竹地方法院檢察署檢察官偵查起訴。
    理  由
一、訊據被告乙○○固坦承其所經營之麵館未依電子遊戲場業管理條例之規定，向主
    管機關辦理營利事業登記，即提供麵館予被告乙○○與賴姓男子擺設電子遊戲機
    台之事實，被告甲○○亦坦承將其所有之「財神商撿機」擺放於被告乙○○麵館
    內之事實，惟二人均矢口否認有何右揭違反電子遊戲場業管理條例犯行。被告乙
    ○○辯稱：店內所查到機台都是供自己人員把玩，並未對外開放讓人把玩，被告
    甲○○則辯稱：因缺錢想把機台賣掉，所以將機台擺在乙○○店內，並未讓人把
    玩云云。惟查，店內所查獲之電子遊戲機三台，機台內均有現金，「宇宙悍將」
    內有現金一千八百四十元、「麻將台」內有現金三百四十元及「財神商展機」內
    有現金一百元等情，有新竹市警察局第二分局檢查記錄一份在卷為憑（見偵卷第
    九頁），而被告乙○○於本院供稱三台機台均有上鎖，其持有「宇宙悍將」及「
    麻將台」之鑰匙，並未持有「財神商展機」之鑰匙，是被告乙○○既持有「宇宙
    悍將」及「麻將台」之鑰匙，果如被告乙○○所辯機台僅供自己人員把玩而未對
    外營業，當無大費周章投幣再取幣之必要，然「宇宙悍將」、「麻將台」機台內
    竟分別被查獲有現金一千八百四十元、三百四十元，業如前述，顯與被告乙○○
    所辯僅供自己把玩並外對外營業之情形不符；另被告乙○○就「財神商檢機」部
    分表示甲○○會將機台內所投之錢交還給伊，亦與被告甲○○所稱當天機台內所
    查到之一百元係伊為向買機台之客人示範玩法所投，伊並未去店內取出機台的錢
    等語有所齟齬，是現場所查獲之機台係供不特定人把玩無誤，被告二人所辯為卸
    責之詞，不足採信，此外，復有現場照片四張附卷（見偵卷第二十至二十一頁）
    ，及電子遊戲機三台（每台均含ＩＣ板一片）、現金共二千二百八十元扣案可資
    佐證（九十一年度電保管字第四三號，扣押物品清單見偵卷第四十三頁），是本
    件事證明確，被告二人犯行足以認定。
二、核被告乙○○、甲○○所為，均係違反電子遊戲場業管理條例第十五條規定，應
    依同條例第二十二條規定處罰。被告乙○○分別與該名姓名年籍不詳賴姓男子及
    被告甲○○有犯意聯絡及行為分擔，應依刑法第二十八條之規定論以共同正犯。
    爰審酌被告甲○○前於九十一年間因違反電子遊戲場業管理條例案件，經臺灣苗
    栗地方法院於九十一年四月十五日以九十一年度苗簡字第二一五號簡易判決判處
    拘役三十日，緩刑二年，於同年五月十日確定，現仍於緩刑期間，被告乙○○則
    素行良好，有臺灣高等法院被告全國前案紀錄表二份附卷足佐，被告乙○○擺設
    機台為三台，被告甲○○擺設機台為一台，本件查獲金額不多，二人均否認犯行
    等一切情狀，量處如主文所示之刑，並均諭知易科罰金之折算標準；末查被告乙
    ○○，前未曾犯罪受有期徒刑以上刑之宣告，有前揭臺灣高等法院被告全國前案
    紀錄表各一份附卷可稽，其因一時失慮，未辦理營利事業登記即經營電子遊戲場
    業，致罹刑典，經此刑之宣告後，應知所警惕而無再犯之虞，本院因認暫不執行
    其刑為當，爰併予宣告緩刑二年，以啟自新。
三、扣案之電子遊戲機「宇宙悍將」、「麻將台」、「財神商檢機」各一台（均含Ｉ
    Ｃ板一片），及機台內所分別查扣之一千八百四十元、三百四十元、一百元現金
    （九十一年度電保管字第四三號，扣押物品清單見偵卷第四十三頁），其中「財
    神商檢機」為被告甲○○所有、供其與被告乙○○共犯本件所用之物，機台內之
    現金一百元為被告甲○○所有因與被告乙○○共犯本件所得之物，「宇宙悍將」
    、「麻將台」為被賴姓男子所有、供其與被告乙○○共犯本件所用之物，機台內
    之現金一千八百四十元、三百四十元為被告乙○○所有、因與賴姓男子共犯本件
    所得之物，爰均分別依刑法第三十八條第一項第二款、第三款之規定宣告沒收。
四、據上論斷，應依刑事訴訟法第二百九十九條第一項前段，電子遊戲場業管理條例
    第二十二條，刑法第十一條前段、第四十一條第一項、第三十八條第一項第二款
    、第三款、第七十四條第一款，罰金罰鍰提高標準條例第二條，判決如主文。
本案經檢察官邱朝智到庭執行職務。
中      華      民      國    九十二    年      一      月    二十七    日
                              臺灣新竹地方法院刑事第二庭
                                      法    官  黃美盈
如不服本判決，應於判決送達後十日內向本院提出上訴狀（應附繕本），上訴於臺灣
高等法院。
右正本證明與原本無異。
                                      書 記 官  吳尚文
中      華      民      國    九十二    年      一      月    二十九    日
附錄本案論罪科刑法條
電子遊戲場業管理條例第十五條
未依本條例規定辦理營利事業登記者，不得經營電子遊戲場業。
電子遊戲場業管理條例第二十二條
違反第十五條規定者，處行為人一年以下有期徒刑、拘役或科或併科新臺幣五十萬元
以上二百五十萬元以下罰金。


司法院資訊處製作；財團法人民間司法改革基金會備份。
